臺灣苗栗地方法院刑事判決　　　　　　　　　　　　　九十一年度易字第二五號
　　公　訴　人　臺灣苗栗地方法院檢察署檢察官
　　被　　　告　乙○○
右列被告因恐嚇取財案件，經檢察官提起公訴（九十年度偵字第三三二八號），本院
判決如左：
    主  文
乙○○連續意圖為自己不法之所有，以恐嚇使人將本人之物交付，累犯，處有期徒刑
壹年。
    事  實
一、乙○○曾因偽造文書案件，經台灣台中地方法院以八十七年度訴字二○四八號判
    處有期徒刑四月，嗣乙○○提起上訴，經台灣高等法院台中分院於民國（下同）
    八十八年七月一日判決駁回上訴確定，於八十九年四月二十日執行完畢，猶不知
    悔改。因其前於八十三年間，曾與丁○○等合夥於苗栗市○○路經營「龍舫ＫＴ
    Ｖ」，嗣該ＫＴＶ結束營業，乙○○即假藉未分得盈餘之名義，而基於意圖為自
    己不法所有之概括犯意，先於八十九年九月間某日晚上，至丁○○所經營位於苗
  栗縣西湖鄉二湖村六鄰坪頂七號「西湖小吃店」消費新台幣（下同）一千餘元，
    於消費完畢，非但不給付消費金額，復以兇惡之口氣向丁○○恫稱：我生病沒錢
    買藥，如不贊助金錢，就要傷人並找你麻煩等語，致丁○○心生畏懼，即當場交
    付三千元予乙○○；嗣丁○○為躲避乙○○之騷擾、恐嚇，將小吃店遷至苗栗縣
    通霄鎮白東里某處，並易名為「家常味小吃店」，詎於同年十一月間某日晚上，
    乙○○尋訪至上開小吃店，向丁○○稱：我已經觀察你好幾天了，把店內現金拿
    出來等語，丁○○表示伊小吃店初到現址，無多餘金錢，乙○○即恫以：如不給
    錢的話，就會出事等語，致丁○○心生畏懼，即當場交付一萬餘元（含千元紙鈔
    三張、硬幣一袋約八千餘元）予乙○○；復於同年十二月初某日，乙○○再度前
    往上開「家常味小吃店」向丁○○索取金錢，丁○○表示伊近來生意不佳，無錢
    可交付，乙○○即恫以：如不給錢，要對你不利等語，同時暗示其有攜帶手槍，
    致丁○○心生畏懼，當場交付四千餘元予乙○○。嗣經丁○○報警偵辦，為警循
    線查獲上情。
二、案經苗栗縣警察局通霄分局報請臺灣苗栗地方法院檢察署檢察官偵查起訴。
    理  由
一、訊之被告乙○○固坦承其向被害人丁○○前後三次索取現金分別為三千元、一萬
    餘元、四千餘元等情，唯矢口否認有何恐嚇取財犯行，並辯稱：伊與告訴人合夥
    開「龍舫ＫＴＶ」，賺的錢都被告訴人丁○○拿走了，因為告訴人欠伊錢，才會
    找他要，有証人甲○○、丙○○可証，伊沒有恐嚇告訴人云云；惟查，被告前揭
    犯罪事實，業据告訴人丁○○指訴歷歷，核與證人即被害人前開小吃店之助理戊○○證述被告前後三次向被害人索取現金（分別為三千元、一萬餘元、四千元）
    之情形相符，另參之証人丙○○証陳，被告並未與告訴人合夥、也不知道告訴人
    有欠被告錢之事；証人即被告之父親甲○○証稱，店原來每個月以租金五萬五千
    元租給丙○○經營，後來又轉給一個叫「大炮」的（指告訴人）做，告訴人沒欠
    他錢、也不知道告訴人與被告之間的事；且被告始終提不出任何証据足以証明告
    訴人欠其多少錢，況如被告所言為真，告訴人欠其債務有數十萬，怎可能只還區
    區一、二萬元不到即可了事，顯違常情，益見被告所辯不足採信，其犯行堪以認
    定。
二、核被告所為，係犯刑法第三百四十六條第一項之恐嚇取財罪。被告先後多次恐嚇
    取財犯行，時間緊間，所犯係犯罪構成要件相同之罪，顯係基於概括犯意為之，
    依連續犯論以一罪，並依法加重其刑。又被告曾因偽造文書案件，經台灣高等法
    院台中分院判處有期徒刑四月確定，於八十九年四月二十日執行完畢，有台灣高
    等法院檢察署刑案紀錄簡覆表附卷可稽，其於五年以內再犯本件有期徒刑以上之
    罪，為累犯，依刑法第四十七條之規定遞加重其刑。爰審酌被告素行不佳、犯後
    態度不良及其他等一切犯罪情狀，量處如主文所示之刑。
據上論斷，應依刑事訴訟法第二百九十九條第一項前段，刑法第五十六條、第三百四
十六條第一項、第四十七條，罰金罰鍰提高標準條例第一條前段，判決如主文。
本案經檢察官李基彰到執行職務
中    華    民    國    九十一      年    十一      月    二十六        日
                                     台灣苗栗地方法院刑事第一庭
                                           法  官  林  誌  誠
右正本證明與原本無異。
如不服本判決，應於送達後十日內向本院提出上訴狀(須附繕本)，上訴於台灣高等
法院台中分院。
                                           書記官  李  達  成
中    華    民    國    九十一      年    十一      月    二十六       日
附錄論罪科刑法條
刑法第三百四十六條
  意圖為自己或第三人不法之所有，以恐嚇使人將本人或第三人之物交付者，處六月
  以上五年以下有期徒刑，得併科一千元以下罰金。
  以前項方法得財產上不法之利益，或使第三人得之者，亦同。
  前二項之未遂犯罰之。
